---
title: "Starwars Character Characterization and Demographics"
author: "Richie Peng"
output: 
  github_document: default
  pdf_document: default
  word_document: default
  html_document:
    toc: true
    toc_depth: 3
    toc_float: true
    theme: flatly
    highlight: tango
---

```{r setup, include=FALSE}
knitr::opts_chunk$set(echo = TRUE, warning = FALSE, message = FALSE, fig.width = 8, fig.height = 5)
# 載入專案所需 package
library(dplyr)
library(ggplot2)
library(visreg)
```

# Project Introduction

本 Side Project 是一份基於 R 與 `starwars` dataset 的 data analysis side project。以下分析涵蓋了從 **data exploration、data cleaning、descriptive statistics visualization、advanced data manipulation，到 statistical inference 與 modeling（linear regression 與 logistic regression）**的流程，藉由 Starwars 的各個角色與數據由不同角度切入與分析。

### Key Findings & Takeaways
* **Data Exploration & Cleaning**：成功過濾多重條件樣本（如高齡非黑髮角色），並將複雜多樣的物種結構進行二元特徵工程（`Human` vs. `Non-human`），發現人類角色在星戰宇宙中佔據最高比例。
* **Advanced Data Manipulation**：運用 `lapply` 與 `do.call` 解構列表型欄位（List-column），自動化萃取出各部電影的身高代表（如 Chewbacca 在其中 4 部作品中名列最高）。
* **Modeling & Statistical Insights**：
  * **Outlier 診斷**：在體重與身高的線性迴歸中，識別出極端值（Jabba the Hutt，1,358 kg）對模型配適度的嚴重干擾；排除異常值後，體重對身高展現出極顯著的正面預測力（$p < 0.001$）。
  * **多元迴歸與控制變數**：在控制性別變數的情況下，體重每增加 1 公斤，預測身高平均增加約 1.05 公分，且男性在同等體重下平均身高顯著低於女性角色。
  * **二元機率預估**：透過 Logistic Regression 與 `visreg` 視覺化驗證，男性角色在生理特徵上呈現顯著高於女性的禿頭（無毛髮）預測機率。

---

# 1. Data Exploration

在深入分析前，首先對 dataset 進行初步探索，抓取特定條件的樣本。

## Q1.尋找 extreme values 與條件 mean

**在 `starwars` dataset 中，找出 `mass` 最輕的 character 姓名與其 `mass` 數值；並針對 `height` 大於 150 cm 的 character，計算其 `mean`  `mass`（須排除 missing values `NA`）。**

```{r q1}
# 1. 找出體重最輕角色的質量與其姓名
lightest_character <- starwars[which.min(starwars$mass), c("name", "mass")]
print("體重最輕的 character：")
print(lightest_character)

# 2. 針對身高大於 150 cm 的角色，計算其平均體重
mean_mass_above_150 <- mean(starwars$mass[starwars$height > 150], na.rm = TRUE)
cat("\n身高大於 150 cm character 的平均體重為：", round(mean_mass_above_150, 2), "kg\n")
```

---

## Q2. 多重條件下針對特定族群選取

**篩選出 `birth_year` 大於 50 歲、`mass` 大於 45 公斤，且頭髮不是黑色的特定 character 族群，並匯出僅包含姓名、年齡、體重與髮色的 `data.frame`。**

```{r q2}
# 設定 row 與 column 的篩選條件變數
rows <- which(starwars$birth_year > 50 & 
              starwars$mass > 45 & 
              starwars$hair_color != "black")

cols <- c("name", "birth_year", "mass", "hair_color")

# 進行資料選取
filtered_characters <- starwars[rows, cols]
knitr::kable(filtered_characters, caption = "符合篩選條件的 character 名單")
```

---

# 2. Data Cleaning & Feature Engineering

data 往往包含 missing values 與繁雜的類別，在此階段我們進行 column 歸併與特徵轉換。

## Q3. 將 species 歸併並針對電影期別進行標記

**1. 將 `species` column 進行 binary variables 的 feature engineering：如果是人類則歸類為 `"Human"`，其餘所有非人類物種（包含 `NA`）皆歸類為 `"Non-human"`。**

**2. 建立新 column `early_films`：標記 character 是否演過《A New Hope》或《The Empire Strikes Back》。**

```{r q3}
# 複製一份乾淨的 data.frame 進行清理
starwars_clean <- starwars

# 1. 物種二元分類
starwars_clean$human <- ifelse(starwars_clean$species != "Human" | is.na(starwars_clean$species), 
                               "Non-human", "Human")
cat("物種歸併後的人數統計：\n")
print(table(starwars_clean$human))

# 2. 電影期別標記 (是否有演過電影 "A New Hope" 與 "The Empire Strikes Back")
starwars_clean$early_films <- grepl("A New Hope", starwars_clean$films) | 
                             grepl("The Empire Strikes Back", starwars_clean$films)
cat("演過這些電影的人數統計：")
print(table(starwars_clean$early_films))
```

---

# 3. Descriptive Visualization

透過 plot 將 feature engineering 與清理後的 data 呈現出來，觀察 variables 間的分布關係。

## Q4. 繪製各 species 的數量分布 plot

**計算各 species 的出現數量並繪製 bar chart，要求柱子由大到小排序、在柱子上方標註實際數量，且將 X 軸標籤旋轉 45 度以防文字重疊。**

```{r q4}
# 計算各 species 出現數量並轉換為 data.frame
specie_counts <- as.data.frame(table(starwars_clean$species))
colnames(specie_counts) <- c("Specie", "Count")

# 繪製長條圖
ggplot(specie_counts, aes(x = reorder(Specie, -Count), y = Count)) +
  geom_bar(stat = "identity", fill = "#3a86c8") +
  geom_text(aes(label = Count), vjust = -0.5, size = 3) +
  theme_minimal() +
  theme(axis.text.x = element_text(angle = 45, hjust = 1, vjust = 1)) +
  labs(title = "Species Population Distribution",
       subtitle = "Most characters in Starwars are humans",
       x = "Specie",
       y = "Population Size",
       caption = "Source: dplyr::starwars")
```

---

## Q5. gender 與 hair color 的並排分布

**探討不同 gender（男性 vs. 女性）在各個 hair color 上的數量分布差異，並以並排 bar chart (`dodge`) 呈現。**

```{r q5}
# 篩選出 gender 為 masculine 與 feminine 的 data 以利比較，並建立 hair color 與 gender 交叉表
gender_subset <- starwars_clean[starwars_clean$gender %in% c("masculine", "feminine"), ]
hair_gender <- as.data.frame(table(gender_subset$hair_color, gender_subset$gender))
colnames(hair_gender) <- c("Hair_Color", "Gender", "Freq")

# 繪製並排長條圖
ggplot(hair_gender, aes(x = Hair_Color, y = Freq, fill = Gender)) +
  geom_bar(stat = "identity", position = "dodge") +
  theme_minimal() +
  theme(axis.text.x = element_text(angle = 45, hjust = 1, vjust = 1)) +
  labs(title = "Hair Color Distribution by Gender",
       subtitle = "Many male characters in Starwars have no hair",
       x = "Hair color",
       y = "Number of characters",
       caption = "Source: dplyr::starwars")
```

---

# 4. Advanced Data Manipulation

主要專注在如何解開複雜結構的 data（如 list 欄位），並自動化整合分析。

## Q6. 自動化檢索每部星戰電影中最高的 height 代表

**由於 `films` column 在 data.frame 中屬於複雜的 list 結構，需設計一套自動化整合流程（不使用手動個別篩選），利用 `lapply`、`do.call` 與 `rbind` 提取出每部電影中 height 最高的 character 姓名與 height，並產出排序後的 data.frame 與 plot。**

```{r q6}
# 1. 萃取出所有不重複的電影名稱清單
films_list <- names(table(unlist(starwars_clean$films)))

# 2. 利用 lapply 與 do.call 自動化找出每部電影中最高的角色
plotdata_tallest <- do.call(rbind, lapply(films_list, function(f) {
  film_chars <- starwars_clean[which(grepl(f, starwars_clean$films)), ]
  tallest_char <- film_chars[which.max(film_chars$height), ]
  data.frame(Film = f, Height = tallest_char$height, Name = tallest_char$name)
}))

# 顯示整理好的 data.frame
knitr::kable(plotdata_tallest, caption = "每部星戰電影中的最高 character 代表")

# 3. 繪製各電影最高 character 與身高排序圖
ggplot(plotdata_tallest, aes(x = reorder(Film, -Height), y = Height)) +
  geom_bar(stat = "identity", fill = "#7b2cbf") +
  geom_text(aes(label = Name), vjust = -0.5, size = 3.5) +
  scale_y_continuous(limits = c(0, 300), breaks = seq(0, 300, 50)) +
  theme_minimal() +
  theme(axis.text.x = element_text(angle = 45, hjust = 1, vjust = 1)) +
  labs(title = "Tallest Character in Each Film",
       subtitle = "Chewbacca is the tallest person in 4 films",
       x = "Starwars Film",
       y = "Height (cm)",
       caption = "Source: dplyr::starwars")
```

---

# 5. Statistical Inference & Modeling

建立 regression model 來驗證 variables 之間的關係與進行預測。

## Q7. gender 對 height 的顯著性差異分析

**建立 linear regression 模型，檢定不同 gender（男性 vs. 女性）在 height 上是否具有統計學上的顯著差異，並解讀 model 分析報告中的 p-value。**

```{r q7}
# 1. 描述性統計：觀測 gender 與 height 的 mean 差異
cat("男女平均身高：\n")
print(aggregate(height ~ gender, starwars_clean, mean))

# 2. 建立簡單線性迴歸模型
model_gender_height <- lm(height ~ gender, data = starwars_clean)
summary(model_gender_height)
```

---

## Q8. mass 與 height 的線性關係與 outlier 影響評估

**建立體重對身高的 linear regression 模型，識別出影響 model 顯著性的 outlier（例如 Jabba the Hutt），並評估排除 outlier 前後對 model 預測力與顯著性（p-value 與 R-squared）的劇烈變化。**

```{r q8}
# 1. 原始模型 (包含體重 1358kg 的極端異常值 Jabba the Hutt)
model_with_outlier <- lm(height ~ mass, data = starwars_clean)
cat("--- 包含極端值模型成果 ---")
summary(model_with_outlier)

# 2. 資料清洗：排除 outlier (只保留體重小於 1000kg 的角色)
plotdata_no_outlier <- starwars_clean[which(starwars_clean$mass < 1000), ]

# 3. 排除 outlier 後重新建模
model_no_outlier <- lm(height ~ mass, data = plotdata_no_outlier)
cat("\n--- 排除極端值模型成果 ---")
summary(model_no_outlier)
```

---

## Q9. 控制 variables 下的關係估計

**建立 multiple regression 模型，在控制 gender 變數的影響下，評估 mass 對 height 的獨立解釋力，並解讀當 mass 每增加 1 公斤時預測 height 的變化。**

```{r q9}
# 在控制性別變數的影響下，評估體重對身高的解釋力
model_multiple <- lm(height ~ mass + gender, data = plotdata_no_outlier)
summary(model_multiple)
```

---

## Q10. gender 對生理特徵的機率預估

**當目標變數為 binary variables（例如：是否禿頭 `IsBald`）時，建立 logistic regression 模型分析 gender 對禿頭機率的影響，並使用 `visreg` 繪製控制其他條件下的預測機率變化曲線圖。**

```{r q10}
# 1. 建立二元變數 IsBald (有無頭髮)
starwars_clean$IsBald <- ifelse(starwars_clean$hair_color == "none" | is.na(starwars_clean$hair_color), TRUE, FALSE)

# 2. 建立邏輯迴歸模型 (glm)
model_logistic <- glm(IsBald ~ gender, data = starwars_clean, family = binomial(link = "logit"))
summary(model_logistic)

# 3. 繪製控制條件下的預測機率變化圖
visreg(model_logistic, "gender", scale = "response", gg = TRUE, 
       ylab = "Probability of being bald", xlab = "Gender")
```
